臺灣嘉義地方法院刑事判決　　　　　　　94年度簡上字第68號
上　訴　人　臺灣嘉義地方法院檢察署檢察官
被　　　告　甲○○
上列上訴人因被告被訴違反毒品危害防制條例案件，不服本院嘉
義簡易庭中華民國94年2月25日94年度嘉簡字第157號第一審判決
（聲請簡易判決處刑書案號：臺灣嘉義地方法院檢察署94年度毒
偵字第53號），提起上訴，及移送併案審理（94年度毒偵字第34
1號、第971號、第1095號），本院合議庭判決如下：
    主  文
原判決撤銷。
甲○○連續施用第二級毒品，處有期徒刑伍月，如易科罰金，以
參佰元折算壹日。扣案之吸食器貳組，均沒收。
    事  實
一、甲○○前因施用毒品案件，經本院以93年度毒聲字第76號裁
    定送觀察、勒戒後，認無繼續施用毒品傾向，於民國93年3
    月11日釋放，並經臺灣嘉義地方法院檢察署檢察官於同日以
    93年度毒偵字第124號為不起訴處分確定。猶不知悔改，於
    觀察、勒戒執行完畢釋放後，5年內再基於施用第2級毒品安
    非他命之概括犯意，自93年11月29日11時許起，至94年8月
    21日某時止，連續在嘉義市○○街238之2號「嘉冠大飯店」
    、嘉義市世賢市場租處等地，以將安非他命置入玻璃球內加
    熱燒烤吸食煙霧之方式，施用安非他命多次。嗣分別於93年
    11月30日18時45分許，在嘉義市○○路617號1樓吉客來超商
    為警查獲，並扣得吸食器1組，而於同日21時34分許，經警
    採尿送驗；於93年12月9日23時15分許，在嘉義市○○○路
    126號好彩頭超商為警查獲，並於同年12月10日1時42分許，
    經警採尿送驗；於94年4月14日22時許，在台中市○○路645
    號2樓為警查獲，並於同日23時45分許，經警採尿送驗；於
    同年8月22日23時25分許，在嘉義市世賢市場為警查獲，並
    扣得吸食器1組，而於同年8月23日4時45分許，經警採尿送
    驗，以上均呈安非他命陽性反應。
二、案經嘉義市警察局第一分局報請臺灣嘉義地方法院檢察署檢
    察官偵查聲請簡易判決處刑及移送併案審理，暨臺中市警察
    局移送臺灣臺中地方法院檢察署呈請臺灣高等法院檢察署令
    轉臺灣嘉義地方法院檢察署檢察官偵查移送併案審理。
    理  由
一、訊據被告甲○○對於在上揭時地連續施用第2級毒品安非他
    命之犯行，於本院準備程序及審理時均坦承不諱，而被告於
    93年11月30日21時34分許、同年12月10日1時42分許、94年4
    月14日23時45分許、同年8月23日4時45分許，經警採尿送驗
    結果，均呈安非他命陽性反應，並有嘉義市衛生局檢驗涉嫌
    毒品及管制藥品之尿液檢體案件檢驗結果2紙、中山醫藥大
    學藥物濫用檢測報告1紙、長榮大學確認報告1紙、尿液送驗
    姓名對照表1紙、代號與真實姓名對照表3紙附卷可稽，另有
    吸食器2組扣案可資佐證，足認被告之自白與事實相符。此
    外，被告前因施用毒品案件，經本院以93年度毒聲字第76號
    裁定送觀察、勒戒後，認無繼續施用毒品傾向，於93年3月
    11日釋放，並經臺灣嘉義地方法院檢察署檢察官於同日以93
    年度毒偵字第124號為不起訴處分確定，有上開不起訴處分
    書及臺灣高等法院被告全國前案紀錄表各1份在卷可參，足
    見被告確係在觀察、勒戒執行完畢釋放後，5年內再犯施用
    第2級毒品犯行甚明。本件事證明確，被告施用毒品之犯行
    堪予認定。
二、核被告所為，係犯毒品危害防制條例第10條第2項之施用第2
    級毒品罪。被告持有第2級毒品海洛因進而施用之，其持有
    之低度行為應為施用之高度行為所吸收，不另論罪。被告前
    後多次施用第2級毒品安非他命之犯行，時間緊接，犯罪構
    成要件相同，顯係基於概括犯意反覆為之，為連續犯，應論
    以1罪，並加重其刑。雖檢察官僅就被告於93年11月30日12
    時許，施用安非他命1次之犯行聲請簡易判決處刑，惟被告
    其餘犯行與上揭聲請簡易判決處刑並經本院判決有罪之部分
    ，有連續犯之裁判上一罪之關係，為聲請簡易判決處刑效力
    所及，本院自得併予審理。原審認被告罪證明確，予以論罪
    科刑，固非無見，惟未及審酌被告除93年11月30日12時許之
    其餘犯行，尚有未洽，上訴人上訴意旨請求撤銷原判決，為
    有理由，應由本院撤銷原判決，另為適當之判決。爰審酌被
    告前因施用毒品犯行，經觀察勒戒執行完畢，猶不思藉機徹
    底戒除施用毒品之惡習，猶故態復萌，再次施用毒品，惟其
    施用毒品係自戕行為，並未因此而危害他人，所生損害不大
    ，暨本件施用毒品之手段、次數，其犯後坦承犯行態度良好
    等一切情狀，量處如主文所示之刑，並諭知易科罰金之折算
    標準。扣案之吸食器2組，係被告所有供犯罪所用之物，業
    據被告供承在卷，爰依刑法第38條第1項第2款規定宣告沒收
    。
據上論斷，應依刑事訴訟法第455條之1第1項、第3項、第369條
第1項前段、第364條，毒品危害防制條例第10條第2項、第23條
第2項，刑法第11條前段、第56條、第41條第1項前段、第38條第
1項第2款，罰金罰鍰提高標準條例第2條，判決如主文。
本案經檢察官李志明到庭執行職務。
中　　華　　民　　國　　94　　年　　10　　月　　31　　日
                    刑事第三庭  審判長法  官  沈福財
                                      法  官  陳仁智
                                      法  官  卓春慧
上列正本證明與原本無異。
本件不得上訴。
中　　華　　民　　國　　94　　年　　11　　月　　1 　　日
                                      書記官  江芳耀
附錄論罪科刑法條全文：
毒品危害防制條例第10條第2項：
施用第二級毒品者，處三年以下有期徒刑。
